Inventaris van het archief van B. Veth [levensjaren 1864-1944], 1873-1906
Nationaal Archief, Den Haag
Terlo 4 (blz. 8, 59, 166, 183 (telegramadres van E. Roels))
Thesaurus of English Words 5 (blz. 100)
Thibet 5 (blz. 123, 147, 173)
Times 1 (blz. 216, 294)
Times 2 (blz. 3, 18, 84, 92)
Times 3 (blz. 57, 61)
Times 4 (blz. 15)
Times 5 (blz. 70, 123-124, 131, 167, 181-183, 193, 203-208, 242)
Times 6 (blz. 8, 31, 64, 81, 168)
zie ook Pers
Tin 4 (blz. 56, 54)
Tissot 4 (blz. 470)
Togo 6 (blz. 76)
Tornet 2 (blz. 94, 99, 114)
Torpedo's 1 (blz. 280)
Trade Unions 5 (blz. 134)
Transvaal 1 (blz. 139, 145)
Transvaal 4 (blz. 208)
zie ook Mijnen
Treinen in Zuid-Afrika 1 (blz. 45)
Treinen in Zuid-Afrika 2 (blz. 42, 47, 58-59, 67-70, 122-123, 146)
Treinen in Zuid-Afrika 3 (blz. 56, 104)
Treinen in Zuid-Afrika 4 (blz. 303-304)
zie ook Mijnen
Tribunal de Commerce 5 (blz. 14, 86)
Tribunal de Commerce 6 (blz. 50, 95)
zie ook Kohn
Trotsenburg, van (verbonden aan telegraafdepartement ZAR) 1 (blz. 160)
Trotsenburg, van (verbonden aan telegraafdepartement ZAR) 3 (blz. 80)
Trotsenburg, van (verbonden aan telegraafdepartement ZAR) 5 (blz. 179)
Turken 4 (blz. 492)
U
Ultimatum 5 (blz. 131)
Ultimatum 6 (blz. 3)
V
Vaalen, Joh. van 31
Valentin, Dr. W. 4 (blz. 234)
Veldtelefoon 1 (blz. 40, 63)
Veljoen 1 (blz. 84)
Velocipedie 3 (blz. 112)
Velocipedisten, Engelse 1 (blz. 45)
Verdrag tussen Engeland en Japan 6 (blz. 122-123)
Vereeniging, verdrag van III 5 (blz. 48, 133, 140, 167-168)
Vereeniging, verdrag van III 6 (blz. 8)
Vergiftiging 1 (blz. 45)
Vernietiging - van Engelse schepen 2 (blz. 48-54)
zie ook Kaperbrief
Vernietiging - van fusées 2 (blz. 48-54)
Verstraeten 5 (blz. 138)
Vervaardiging van explosieven 2 (blz. 48-54)
Vet 3 (blz. 89-92, 121)
Vet 4 (blz. 109, 118)
Veth - familie 1 (blz. 62)
Veth - familie 2 (blz. 20)
zie ook Familie
Veth - mevrouw 1 (blz. 21)
Veth - mevrouw 4 (blz. 469, 486, 491)
Veth - mevrouw 5 (blz. 1)
Veth, Bas 4 (blz. 96, 166, 169-172, 194-198, 233, 248, 253, 284, 287, 293, 296-297, 310, 317, 342, 344, 349, 364, 371, 381, 396, 414, 447, 463, 489, 494)
Veth, Jan 1 (blz. 83)
Veth, Jan 2 (blz. 14)
Veth de Nieuwerkerke 3 (blz. 89-92, 121)
Veth de Nieuwerkerke 4 (blz. 98)
Villiers, de 1 (blz. 213)
Violle, A. 1 (blz. 1, 9, 24-25, 38, 51, 61, 112, 177, 187, 197-198, 202, 204, 208, 215, 220-223, 229-230, 234, 250-252, 255, 258, 266, 274, 287, 296-297)
Violle, A. 2 (blz. 9, 15, 25, 31, 35, 37, 60, 96-97, 105, 136, 138)
Violle, A. 3 (blz. 14, 36-37, 50, 58, 63, 75-78, 81-82, 98, 110, 116-119, 127, 130-131, 135)
Violle, A. 4 (blz. 1, 4, 11-12, 28, 33-34, 36-39, 45-50, 53, 60, 63, 67-69, 77-91, 93, 95-96, 124, 146, 184, 190, 194, 396, 456, 485, 495)
Violle, A. 5 (blz. 38)
Vladimir, groothertog 1 (blz. 141)
Voet, J. 183
Volmacht, blanco 4 (blz. 183, 185)
Vonnis 5 (blz. 112, 135)
Vonnis 6 (blz. 29, 32, 59, 112, 142-146)
Voorschotten aan Leyds 6 (blz. 11)
Vredesonderhandelingen 3 (blz. 67)
Vrijwilligers 1 (blz. 44, 100)
W
Wall Bake, van der 1 (blz. 67, 83, 90-91, 106)
War Office 1 (blz. 228)
Watson 4 (blz. 475)
Weeraat 2 (blz. 85)
Weil, P. 4 (blz. 17)
Weinberg, E. 4 (blz. 261-262, 289)
Wertheimer & Co. 5 (blz. 129)
Wertheimer & Co. 7
Wet, de III 1 (blz. 84, 294)
Wet, de III 3 (blz. 21)
Wet, de III 4 (blz. 208, 301, 303-304, 310, 316, 340, 342, 346-347, 353, 362, 373, 393, 412, 436, 465, 493)
West-Afrika 4 (blz. 58, 362-363)
zie ook Schwakopmund
West Line 4 (blz. 392, 395)
Wetzel, M. 31
Whitbread 5 (blz. 206)
Wilde, H.N. de 4 (blz. 459, 474-478)
Wilhelm, kaiser 1 (blz. 189, 199)
Wilhelm, kaiser 6 (blz. 75)
Wilhelmina, koningin 1 (blz. 174)
Winkler, prof. 6 (blz. 31)
Woerman-linie 3 (blz. 52)
Woerman-linie 4 (blz. 320, 329, 340-341, 357, 363, 392-393, 410)
Wolmarans 1 (blz. 271)
Wolseley, lord 3 (blz. 57)
Woolley 5 (blz. 6)
Wijnand Pippel 6 (blz. 68, 109, 150)
zie ook Pippel
X
Xerxes 1 (blz. 1, 110)
Xerxes 3 (blz. 17, 23, 25)
Xerxes 4 (blz. 40, 328)
zie ook Eiffe
Y
"Yangtse" 1 (blz. 284)
"Yangtse" 2 (blz. 22)
Yeomany Hospital 1 (blz. 294)
Z
Zeep 1 (blz. 24, 299)
Zeep 3 (blz. 69)
Zeiss, firma 1 (blz. 241)
Zeiss, firma 2 (blz. 148)
Zeiss, firma 3 (blz. 10, 21, 125)
Zeiss, firma 4 (blz. 117)
Zending van goederen 1 (blz. 1, 23, 34, 38, 40, 133, 238-239, 244-245, 284)
Zending van goederen 2 (blz. 4-6, 8, 11, 23-30, 36-38, 80, 90, 149)
Zending van goederen 3 (blz. 44, 52, 55-56, 69, 87, 89-91, 99-100, 115, 121, 141, 147)
Zending van goederen 4 (blz. 8, 25, 56, 60-61, 94, 96, 109, 118, 140, 179, 211, 216, 241, 270, 307, 312, 314, 320-321, 329, 337, 340, 357, 395, 410-411, 420, 439, 545-555)
zie ook Facturen
Zilver 1 (blz. 108-109)
Zuid-Afrikaansch Museum te Dordrecht 2 (blz. 88, 116)
zie ook Nijland
Beschrijving van de series en archiefbestanddelen
- ARCHIEF, I.
  - Stukken betreffende zijn openbaar leven, A.
    - Politieke activiteiten, 1.
      - medewerker van het gezantschap der Zuidafrikaanse Republiek, a.
        - Stukken van algemene aard, 1)
          - Vloeicopieboeken van uitgaande stukken; met klapper achterin., Augustus 1900-september 1901, juni 1903-september 1904; 1-6; 6 delen
            Namen van personen en zaken voorkomend in deze brievenboeken zijn in de index opgenomen.
            - 24 augustus 1900-17 januari 1901 (II)., 1
            - 18 januari-25 februari 1901 (III)., 2
            - 25 februari-3 april 1901 (IV)., 3
            - 4 april-23 september 1901 (V)., 4
              Vanaf pagina 194 zijn alle brieven door A. Kuipers, eveneens aan het gezantschap verbonden, geschreven.
            - 26 juni 1903-22 september 1904 (X)., 5
            - 26 september 1904-3 mei 1906 (XI)., 6
          - Ingekomen en minuten van uitgaande brieven van en aan diverse personen, oktober 1900-september 1904; 7; 1 omslag
            Alfabetisch volgens inliggende specificatie geordend.
          - "Dagregister": summier dagboek, tevens kasboek, 1901-1902; 8-9; 2 delen
            - Januari-mei, oktober-december 1901, 8
            - 1902, 9
        - Stukken betreffende bijzondere onderwerpen, 2)
          - administratie, a)
            - financieel, (1)
              zie ook inventarisnummers 8-9, 50, 75-77.
              - Ingekomen nota's van leveranciers, rekening-couranten van de credietbank en kwitanties; minuten van uitgaande rekeningen aan de boekhouder van het gezantschap en desbetreffende correspondentie, november 1900-september 1905; 10; 1 pak
              - Correspondentie betreffende de bepaling van door L. Grünberg en S. Léon voorgeschoten gelden, mei 1901, januari 1902; 11; 1 omslag
              - Ingekomen en minuten van uitgaande brieven inzake de rekeningen van het Grand Café en het Hotel Scribe te Parijs, maart, april 1901; 12; 1 omslag
            - niet-financieel, (2)
              - Minuut van uitgaande brief aangaande het dossier F.F. Eiffe, februari 1901; 13; 1 stuk
              - Ingekomen brieven van baron A.G. Quarles de Quarles inzake het geheim archief, maart 1901; 14; 2 stukken
              - Ingekomen en minuten van uitgaande brieven van en aan A. Kuipers betreffende de afdoening van de administratie van het gezantschap in Parijs, november 1901-maart 1902; 15; 1 omslag
              - Ingekomen en minuut van uitgaande brief inzake een verzoek om kopieën van brieven van de geheime dienst, mei 1902; 16; 2 stukken
          - publiciteit, b)
            - propaganda, (1)
              - Ingekomen brieven en minuut van een uitgaande brief, gewisseld met Hidde Nijland te Dordrecht, over de stichting van het Zuid-Afrikaansch Museum aldaar, januari 1900-februari 1901, augustus; 17; 4 stukken
              - Ingekomen en minuten van uitgaande brieven inzake de Commissie van advies omtrent emigratie naar Zuid-Afrika, de verkoop van hulzen als pressepapier en de uitzending van een electriciën naar Zuid-Afrika, februari-april 1900; 18; 1 omslag
              - Ingekomen en minuten van uitgaande brieven inzake de propagandistische activiteiten van het Perskantoor van het Algemeen Nederlandsch Verbond, Wijnstraat 73, Dordrecht, maart 1900-juni 1902; 19; 1 omslag
                1. Veth heeft enige tijd als hoofd van het Perskantoor gefunctioneerd.
                2. Zie ook inventarisnummer 26.
              - Vertaling in het Frans van een artikel uit de Manchester Guardian, "L'annexation du Transvaal", september 1900; 20; 1 stuk
              - Ingekomen en minuten van uitgaande stukken betreffende het (afgewezen) verzoek van L.C. Noppen om Kruger te interviewen, januari 1902; 21; 3 stukken
              - Ingekomen en minuut van uitgaande brief inzake de geweigerde Franstalige artikelen van Veth over de reis van Chamberlain naar Zuid-Afrika, maart 1903; 22; 2 stukken
              - Ingekomen en minuten van uitgaande brieven inzake André Gaucher, die een geschiedenis van de Hugenoten in Zuid-Afrika wil schrijven, oktober 1904-april 1905; 23; 1 omslag
              - Ingekomen en minuten van uitgaande brieven gewisseld met Nicolas Notovitch over zijn artikel "La Russie et l'alliance anglaise", dat aan de Boeren werd opgedragen, maart 1906; 24; 4 stukken
            - rapportage over persberichten, (2)
              - Ingekomen en minuten van uitgaande brieven en kranteknipsels over de berichtgeving omtrent wapens en munitie in Zuid-Afrika, augustus 1900-maart 1901. Maart 1903; 25; 1 omslag
              - Ingekomen en minuten van uitgaande brieven van en aan F. Rompel van het Perskantoor van het Algemeen Nederlandsch Verbond betreffende de verzending van kranteknipsels, november 1901; 26; 3 stukken
              - Ingekomen en minuten van uitgaande brieven van en aan D. Balfoort, boekhouder verbonden aan het gezantschap, betreffende kranteberichten in de Daily Mail over paardeziekte en de commando's in Zuid-Afrika, april-juni 1902; 27; 4 stukken
              - Minuut van een uitgaande brief aan het dagblad "Le Matin" over de berichtgeving ten aanzien van de gewezen Boerenrepublieken opgelegde lening van 875 miljoen francs, mei 1903; 28; 1 stuk
              - Ingekomen en minuten van uitgaande stukken inzake de berichtgeving door het dagblad "Le Temps" over het Japans-Russische conflict en over Kitcheners belofte van "self-government" voor Zuid-Afrika, februari-juni 1904; 29; 1 omslag
              - Ingekomen en minuten van uitgaande brieven van en aan Tcherep Spiridovitch, voorzitter van de Ligue Celto-slave, en E. Roels betreffende de invloed van de Engelse persbureaus en nieuwsagentschappen op de meningsvorming inzake Zuid-Afrika en Rusland, april, juni 1905; 30; 1 omslag
          - hulpverlening aan de Boeren in en buiten de Zuidafrikaanse Republiek, c)
            - materieel, (1)
              - (a) verwerving van goederen
                - aanbiedingen, 1
                - Ingekomen en minuten van uitgaande brieven van en aan uitvinders in België, Duitsland, Frankrijk, Italië, Nederland, Oostenrijk en de U.S.A. betreffende hun aanbieding van luchtballonnen als wapens in de Boerenoorlog, oktober 1899-maart 1900; 31; 1 pak
                Voorin een alfabetische lijst van de uitvinders, van wie de namen in de index zijn opgenomen.
                - Correspondentie en aantekeningen betreffende de automatische herlader voor Mauserrepeteergeweren, uitgevonden door J. Weeraat te Ginneken, en de proeven ermee genomen, januari-maart 1900, november 1901; 32; 1 pak
                - Correspondentie met A. Bretmacher te Parijs betreffende diens aanbod van een wapen tegen Engelse schepen, maart 1900; 33; 1 omslag
                - "Brevet d'invention" van P. Dardelet voor zijn uitvinding van een droge batterij voor voertuigen; met bijlagen, maart 1900; 34; 1 omslag
                - Ingekomen brief van B. Rigaud, betreffende zijn aanbieding van een geweer "monté en faucheur"; met bijlagen, april 1900; 35; 3 stukken
                - Correspondentie met dr. W.J. Leyds en E. Turpin te Pontoise betreffende de nieuwe explosieven en ontstekingen die hij aanbiedt; met een rapport over het opblazen van treinen en "Requête à Mess. les présidents et membres de la Conférence de la Paix à la Haye 1899" van E. Turpin, april, mei 1900; 36; 1 omslag
                - Correspondentie met G. Heller, betreffende de aanbieding van een door hem uitgevonden kuras, dat bestand is tegen geweervuur, mei 1900; 37; 3 stukken
                - Stukken betreffende de door E. Wergien aangeboden "luchtbomben", mei 1900; 38; 2 stukken
                - Correspondentie betreffende het aanbod van A.H. Duthil te Marseille om onderzeeërs van Goubet als kaperschepen tegen Engelse passagiers- en vrachtboten uit te rusten, november 1900-maart 1901; 39; 1 omslag
                - Aantekeningen en correspondentie met dr. W.J. Leyds en Ch. Gomant betreffende eenvoudig in Zuid-Afrika uit ingevoerde grondstoffen te vervaardigen springstoffen en de proeven met verschillende samenstellingen genomen, februari 1901; 40; 1 omslag
                - Ingekomen en minuten van uitgaande brieven van, aan en over A. Laffitan-Barrère te Prichacq-Landes, die een uitvinding aanbiedt ter vernietiging van de vélocipédie en ter aantasting van de cavalerie, nl. gifgas en voetangels, februari-april 1901; 41; 1 omslag
                - Correspondentie met en over F. Mortelette-Blomme te Parijs over zijn uitvinding van een onderzeeër die een springlading aan de kiel van schepen kan aanbrengen, juli, augustus 1901; 42; 1 omslag
                - Correspondentie met en over J.B. Bourgade te Clermont-Ferrand betreffende zijn uitvinding van een onderzeeër, december 1901, januari 1902; 43; 1 omslag
                - Correspondentie met en over N. Basset, uitvinder te Parijs, betreffende zijn explosief om blockhouses mee op te blazen, december 1901, januari 1902; 44; 5 stukken
                - Correspondentie met het gezantschap betreffende een nieuwe springstof van Ch. Gomant, die lydite kan vervangen en betreffende het gebruik van nat schietkatoen als ontploffingsmiddel, januari-februari 1902; 45; 1 omslag
                - Ingekomen brieven van H. Arius, A.M. Bergeron en Houard-Noiré te Parijs betreffende hun aanbiedingen van een "engin de guerre" en een repeteergeweer, maart, mei 1902; 46; 5 stukken
                - Ingekomen ontwerp van een treindérailleur van Gassier Amedée te Marseille, z.j; 47; 1 stuk
                - aankoop, 2
                - Correspondentie betreffende Veths bezoek aan de Deutsche Waffen- und Munitionfabrik te Berlijn om "Zündschrauben" en Mauserpatronen te krijgen, maart 1900; 48; 1 omslag
                - Correspondentie en rapporten van Veth betreffende de aankoop en verzending van machines van de Société Française des Munitions de chasse, de tir et de guerre voor de refectie van hulzen voor Mauserpatronen, april 1900; 49; 1 omslag
                - Correspondentie van dr. W.J. Leyds met E. Hirsch en S. Léon aangaande de bestelling via hen van fusées à double effet, munitiebenodigdheden, de cartoucherie en metaal bij de Société française des Munitions; met kasbewijzen, april, mei 1900; 50; 1 omslag
                - Correspondentie en aantekeningen betreffende de leverantie via de Franse munt van specie en stempels voor de Munt te Pretoria, april, mei 1900; 51; 1 omslag
                - Minuut van uitgaande brief aan dr. W.J. Leyds aangaande de bestelling van 6 blokken staal via Léon, 18 mei 1900; 52; 1 stuk
                - Minuut van uitgaande brief aan dr. W.J. Leyds betreffende de bestelling van de vergeten schroefdraden voor de uit te zenden 10.600 granaten, 19 mei 1900; 53; 1 stuk
                - Aantekeningen betreffende via S. Léon, F. Grünberg en Schneider & Co. door Creusot geleverde fusées, koper, tin, "tours speciaux" en "étoupilles", mei 1900; 54; 2 stukken
                - Correspondentie betreffende de bestelling door Veth van "étoupilles à friction", de uitzending van de monteurs Bourdiau en Ohl, fusées à double effet, Mauserkogels en staal, mei 1900; 55; 1 omslag
                De "étoupilles à friction" (wrijfzunders) werden gebezigd om treinen op te blazen.
                - Correspondentie en rapport aangaande Veths bezoek aan de Deutsche Waffen- und Munitionfabriken te Karlsruhe om de bestelling van 500 (slaghoedjes) Zündschrauben ("boeken") te annuleren, mei, juni 1900; 56; 1 omslag
                Vergelijk inventarisnummer 48.
                - Conceptrapport over de onderhandelingen met de Deutsche Waffenund MunitionFabriken te Karlsruhe gevoerd over de levering van 3,5 miljoen (deels al betaalde) Mauserpatronen naar Frankrijk, met bijlagen, juni 1900; 57; 1 omslag
                - Correspondentie met Ch. Gomant en dr. W.J. Leyds, tevens rekeningen en cognossementen betreffende de aankoop en zendingen aan E. Hirsch te Lourenço Marques van 600 kg machinevet en poeder naar Zuid-Afrika, maart-juni 1901; 58; 1 omslag
              - (b) verzending
                - verzonden goederen, 1
                Zie ook inventarisnummers 49 en 58.
                - Ingekomen en minuten van uitgaande brieven over de vervaardiging en verzending van pikrinezuur en zijn ingrediënten, waaronder carbolzuur, januari 1900; 59; 1 omslag
                - Staten van door L. Kohn met verschillende schepen naar Lourenço Marques verzonden goederen, afschriften., januari-juni 1900; 60; 1 omslag
                - Correspondentie en rekeningen betreffende de verzending van Mauserammunitie, "boeken", ontstekingspijpjes en slaghoedjes voor snelvuurgeschut, meegegeven aan H. Brand, D.A. van Bruggen, Servia en M. de Vos, maart-mei 1900; 61; 1 omslag
                Zie ook brief 112 in dr. W.J. Leyds' Derde Verzameling I (Correspondentie 1900).
                - Correspondentie en facturen inzake de betaling van E. Hirsch voor de expeditie van kleding en andere hulpgoederen voor de gevluchte Boeren op Portugees grondgebied, tevens voor geleverde munitie en de "cartoucherie", verzonden naar Lourenço Marques en Majunga, maart 1900-februari 1902; 62; 1 omslag
                - Correspondentie en aantekeningen betreffende de verzending en het gebruik van Russische veldtelefoons, mei-juni 1900; 63; 1 omslag
                - Staten en aantekeningen betreffende de naar Zuid-Afrika verzonden of nog te verzenden militaire goederen en grondstoffen, tevens inzake de ankerboot met stoomsloep, mei 1900; 64; 1 omslag
                Een van deze staten komt overeen met bijlage N van dr. W.J. Leyds' Derde Verzameling (Correspondentie 1900).
                - Aantekeningen en minuten van uitgaande brieven en rapporten aan dr. W.J. Leyds aangaande de directe invoer van dynamiet in Zuid-Afrika en de daartoe geschikte landingsplaatsen aan de kust, februari 1901; 65; 1 omslag
                - Afschrift van een brief aan dr. W.J. Leyds over de zending van Zeiss-kijkers voorzien van micrometers; met bijlagen, 15 februari 1901; 66; 1 omslag
                - Aantekeningen, rekeningen en correspondentie betreffende de aan de boodschapper G.D. Botha naar Zuid-Afrika meegegeven détonateurs, grondstoffen voor explosieven, lonten, Zeiss-kijkers en rapporten over het opblazen van treinen, februari, juni 1901; 67; 1 pak
                Een en ander werd met het codewoord "paardemiddel" aangeduid.
                - Correspondentie van B. Veth, Ch. Gomant, A. Kuiper en dr. W.J. Leyds over de uitzending van met suiker gemengd kruit als melasse ("bruine suiker"), mei, juni 1901; 68; 1 omslag
                - Correspondentie van A. Kuipers, Ch. Gomant en dr. W.J. Leyds en kranteknipsels betreffende het bezoek van commandant Andries G. de Wet, de hem mee te geven militaire goederen en rapporten over het onklaar maken van treinen, juli-november 1901; 69; 1 pak
                Andries G. de Wet is de neef van generaal C.R. de Wet.
                - Ingekomen en minuten van uitgaande brieven betreffende de arrestatie op verdenking van oorlogscontrabande door de Portugese autoriteiten van E. Hirsch te Lourenço Marques, september 1901-februari 1902; 70; 1 omslag
                - Correspondentie met boekhouder Balfoort over de staten van de aan de "rapportgangers" naar Zuid-Afrika meegegeven militaire goederen; met afschriften van deze staten over december 1900, februari, maart, november 1901, april 1902, januari, februari 1903; 71; 1 omslag
                - transportmiddel: het SS "Roussillon", 2
                Zie ook inventarisnummer 64.
                - Scheepsjournalen van de stoomboot de "Roussillon" opgemaakt door kapitein Bejean, 20 mei-15 augustus 1900, 9 oktober 1900-26 juni 1901; 72-73; 2 delen
                - 20 mei-15 augustus 1900, 72
                - 9 oktober 1900-26 juni 1901, 73
                - "Journal de machine" van de stoomboot "Roussillon" opgemaakt door de machinist Gay, 10 december 1900-28 juni 1901; 74; 1 deel
                - Manuaal betreffende de inkomsten en uitgaven wegens de stoomboot "Roussillon", 13 april 1900-maart 1901; 75; 1 deel
                - Grootboek met proefbalans betreffende de stoomboot "Roussillon", april 1900-mei 1901; 76; 1 deel
                - Correspondentie en staten betreffende de financiële afrekening wegens de stoomboot "Roussillon" en Veths reis naar Lourenço Marques, maart 1901-juni 1902; 77; 1 omslag
                De vloeikopie van de uitgaande brief van 29 maart 1902 geeft een overzicht van alle stukken inzake de Roussillon.
                - Akten betreffende de eigendom van de stoomboot "Roussillon" en de stichting en ontbinding van de "Sociétét de cabotage à vapeur de Madagascar"; in het Frans, met bijlagen., mei, december 1900, maart, mei 1901; 78; 1 omslag
                De kooplieden L. Kohn en E. Hirsch en de reder A. Violle traden op als stromannen voor de Zuidafrikaanse Republiek.
              - (c) liquidatie van overgebleven goederen
                - van het SS "Roussillon", 1
                - Ingekomen en minuten van uitgaande stukken betreffende de opheffing van de Société Française de cabotage à vapeur de Madagascar en de liquidatie van de "Roussillon"; met bijlagen, mei 1900-januari 1902; 79; 1 pak
                - Correspondentie betreffende de verkoop van de "Roussillon" aan L. Kohn, 3 november 1900-25 januari 1901; 80; 1 omslag
                - van munitie in Frankrijk, 2
                Zie ook inventarisnummer 154.
                - Correspondentie betreffende de verkoop en vernietiging door Ch. Gomant van munitie van de Zuidafrikaanse Republiek in Frankrijk, september 1900-juli 1903; 81; 1 omslag
                - Correspondentie aangaande de poging tot schikking van het geschil met de Société Française des Munitions, over de eigendom van de bestelde fusées, april, mei 1902; 82; 1 omslag
                - Onderhandse akten van cessie, waarbij dr. W.J. Leyds zijn rechten jegens de Société Française des Munitions de chasse, de tir et de guerre op "fusées à double effet" (schokbuizen) overdraagt aan Veth, 29 mei 1902; 83; 1 stuk
                Zie ook de retroakte in inventarisnummer 93.
                - Correspondentie en kasbewijzen betreffende het proces Veth contra de Société des Munitions de chasse, de tir et de guerre over de rechten van Veth op via tussenpersonen bestelde "fusées"; met afschriften van correspondentie betreffende de transactie, juni 1902-april 1903; 84; 1 pak
                - Pleidooien, replieken en vonnis in het proces Veth contra de Société des Munitions de chasse, de tir et de guerre; stenografische verslagen, februari-maart 1903; 85; 1 pak
                Het vonnis luidde: "non recevablë.
                - van goederen in Mozambique en op Madagascar, 3
                - "Kohn processtukken": kwitanties, facturen en ingekomen brieven van L. Kohn, tevens correspondentie met dr. W.J. Leyds betreffende Veths transacties met L. Kohn, januari 1900-januari 1901, oktober 1903; 86; 1 omslag
                - Staten van geleverde goederen en correspondentie met dr. W.J. Leyds en L. Kohn, april 1900-mei 1902, oktober 1902 en z.j; 87; 1 omslag